# 请教“新金融工具准则”下应收票据和理财产品的问题

提问人：jy03657116 时间：2019-12-08 17:06:23
问题：（ 1 ）既以收取合同现金流量又以出售为目标的应收票据，以 FVOCI进行计量，请问实物中应收票据在资产负债表日的公允价值如何取得？
（ 2 ）不能通过SPPI测试的银行理财产品，以 FVTPL 进行计量，实物银行理财产品的公允价值没有直接的可观察值，确定其资产负债表日公允价值？
如果取不到公允价值，能否采用 “成本” 计量？

回答人：chenyiwei
1 、可按照根据资产负债表日的状况，假设将其用于向银行贴现（无追索权）
可获得的贴现金额；或者将其背书可用于冲抵的应付账款金额。
2 、一般可要求发行该理财产品的银行提供公允价值信息，包括定期公布的用于开放申购和赎回的净值信息。如果无法获取相关信息的（个人理解应很少见），可能可以接受对低风险产品按成本（或成本 + 按预期收益率计算的累计收益）计量。